臺灣基隆地方法院民事裁定  
110年度聲字第7號
聲  請  人  胡長安  


相  對  人  皇朝工程顧問股份有限公司


法定代理人  黃春梅  
上列當事人間債務人異議之訴事件，聲請人聲請停止執行，本院
裁定如下：
    主  文
聲請人為相對人供擔保新臺幣壹拾貳萬柒仟捌佰零捌元，本院一
一○年度司執字第一一一六號強制執行事件之執行程序，於本院
一一○年度補字第一一一號債務人異議之訴事件本案判決確定、
和解或撤回起訴前應予停止。
    理  由
一、按有回復原狀之聲請或提起再審或異議之訴，或對於和解為
    繼續審判之請求，或提起宣告調解無效之訴、撤銷調解之訴
    ，或對於許可強制執行之裁定提起抗告時，法院因必要情形
    ，或依聲請定相當並確實之擔保，得為停止強制執行之裁定
    ，強制執行法第18條第2項定有明文。
二、本件聲請人以其向本院提起債務人異議之訴為理由，聲請裁
    定停止本院110年度司執字第1116號清償債務強制執行事件
    （下稱系爭執行事件）之強制執行程序，經本院調取系爭執
    行事件卷宗及本院110年度補字第111號債務人異議之訴卷宗
    審究後，認為聲請人之聲請為有理由，應予准許。
三、次按法院依強制執行法第18條第2項定擔保金額而准許停止
    強制執行之裁定者，該項擔保係預供債權人因停止執行所受
    損害之賠償，其數額應依標的物停止執行後，債權人未能即
    時受償或利用該標的物所受之損害額，或其因另供擔保強制
    執行所受之損害額定之，非以標的物之價值或其債權額為依
    據（最高法院86 年度台抗字第442號裁定意旨參照）。經查
    ，相對人係持本院109年度司票字第172號民事裁定及確定證
    明書向本院民事執行處聲請以系爭執行事件強制執行聲請人
    之薪資及財產，而相對人聲請強制執行之債權金額為新臺幣
    （下同）250,000元，及自民國98年1月23日起至清償日止，
    按週年利率20%計算之利息，計算至聲請人於110年2月3日聲
    請停止執行時，相對人所得請求之本息應係852,055元（元
    以下四捨五入，下同），據此估算相對人如果順利執行所能
    獲償之金額即為852,055元，但因聲請人聲請停止執行，相
    對人之債權得受償的時間必然延後，故相對人因停止執行所
    蒙受之損害，應為停止執行期間遲延受償之利息損害。另聲
    請人所提債務人異議之訴，其所得受之利益未逾1,500,000
    元，為不得上訴第三審之案件，本院審酌各級法院辦案期限
    實施要點之規定，民事通常程序第一審之審判期限為1年4個
    月，第二審之審判期限為2年，加計裁判送達、上訴、分案
    等期間，推估本案訴訟停止執行之期間為3年，因此相對人
    延遲3年受償852,055元，可能受有127,808元之遲延利息損
    害（計算式：852,055元×5%×3年＝127,808元），爰命聲請人
    提供如主文所示之擔保後，准予停止執行。
四、依強制執行法第18條第2項，裁定如主文。
中　　華　　民　　國　　110 　年　　2 　　月　　5 　　日
                  民事庭法　官　陳湘琳
以上正本係照原本作成。
如對本裁定抗告須於裁定送達後10日內向本院提出抗告狀，並繳
納抗告費新臺幣1,000元。
中　　華　　民　　國　　110 　年　　2 　　月　　5 　　日
                        書記官　林亭如